# 跨越跨级处理界限的问题

提问人：进击 de巨人 时间：2019-09-23 14:04:00
请问陈老师，为什么在不丧失控制权的情况下，处置子公司部分股权，与处置部分长投相关的其他综合收益不转入投资收益。而丧失控制权的情况下，与处置部分长投相关的其他综合收益要转入投资收益？难道是因为 “跨越会计处理界限”这一原则吗？
在个别财务报表上，成本法转换为权益法不符合 “跨越会计处理界限” 这一原则，在合并报表上，失去控制权就算 “跨越会计处理界限” 了吗？
@chenyiwei

回答人：chenyiwei
在合并报表层面，控制权的取得和丧失都是作为 “跨越会计处理界线”的重大经济事项来处理的。
不丧失控制权前提下部分处置子公司股权，在合并报表层面是作为 “少数股东增资” 这一权益性交易来做跨级处理的，处置价款相当于少数股东对合并主体的增资款，与少数股东权益的增加额之间的差额是少数股东与母公司股东之间的利益让渡金额，调整归母的资本公积。这样自然不会对合并报表层面原有的其他综合收益产生计入损益的影响。但是，由于母公司对该子公司的持股比例发生变化，该子公司的归母其他综合收益余额也会因此发生变化，这部分差额在合并报表层面需通过资本公积和其他综合收益之间的一增一减来进行调节。

提问人：进击 de巨人 时间：2019-09-24 11:36:47
您前半段的意思是假设这不是处置而造成的母对子持股的减少，而是看成少数股东增资，所以母公司持股减少，如果这么看，那与母公司持股减少部分相关的其他综合收益不用调进收益。这样理解对吗？但是，这部分减少的股份毕竟是买了啊？还可以这样理解吗？
您第二部分的意思是母公司剩余部分对应的其他综合收益减少了，但是对应的归母其它资本公积增加了？是这样吗？
还请您能详加指点。

回答人：chenyiwei
可以这样理解。